臺灣臺中地方法院刑事判決　　　　　　　　　　　　九十一年度訴字第二七四三號
　　公　訴　人　臺灣臺中地方法院檢察署檢察官
　　被　　　告　甲○○
右列被告因違反懲治走私條例案件，經檢察官提起公訴（九十一年度偵字第一九一九
五號），本院判決如左：
    主  文
甲○○私運管制物品進口逾公告數額，處有期徒刑陸月，緩刑肆年。
    事  實
一、甲○○係彰化縣鹿港鎮○○里○○街三號元琨企業有限公司（以下簡稱元琨公司
    ）之負責人，甲○○自民國（下同）六十年間起即在鹿港鎮經營桌、椅等傢具之
    買賣，因元琨公司自八十年間起生意即不佳，甲○○陸續以其妻王鄧秀梅所有位
    於彰化縣鹿港鎮○○段一０一一地號、一０一二地號、一０一三地號及甲○○與
    王蓮福共有之同地段一００六地號、一０一０地號、一０二二地號、同鎮○○段
    ０一七九地號及王蓮福所有同鎮○○段一００八地號、甲○○所有之同鎮○○段
    一００七地號、一００九地號等土地向中國農民銀行彰化分行貸款，自九十年起
    即無力償還，甲○○恐上開土地為銀行所拍賣，乃思轉行另謀出路，適其住處對
    面即為菜市場，甲○○又常自中國大陸進口桌椅等傢具，竟明知大陸農產品乾香
    菇、乾香菇絲及花生，業經行政院公告列管為管制進口之貨物，詎為謀不法利益
    ，乃萌生以向中國大陸進口垂桌為名，其內夾藏香菇、花生之方式走私入台，再
    出售以牟利，遂於九十一年五月底至廣東省廣州市某菜市場向多名不知名之大陸
    人士購買乾香菇、乾香菇絲及花生等管制物品，乾香菇約一千九百二十九公斤，
    每公斤人民幣十二．五元，花生十六公斤，一公斤人民幣二元，乾香菇絲七百二
    十五公斤，一公斤人民幣八元，同時於購買上開管制物品之前十日即先向廣州市
    有恆傢具廠購買六百張垂桌，每張新台幣（以下同）二百元，並請廣州市當地之
    工人將上開物品以每包一公斤，包裝成數包，並壓扁，再置於二垂桌之間，夾藏
    於垂桌內，合計裝入四個垂桌內，並塗裝以為識別，再將垂桌以木櫃裝箱裝入一
    只二十尺之貨櫃內（貨櫃編號：ＹＴＬＵ0000000號），再委由大陸不知
    情之陳偉代為報關，陳偉並將該只二十尺貨櫃交由大陸小船運扺香港，再由香港
    交由立榮海運股份有限公司所屬之ＵＮＩ  ＯＣＥＡＮ  ＶＵＮＩ１４貨櫃船代
    為運扺台中港；另台灣部分則委由不知情之捷龍報關有限公司（以下簡稱捷龍公
    司，址設台中市○區○○路二三六巷十六號）之負責人梁宗培代為辦理進口垂桌
    之報關業務，於九十一年六月五日上午十時許傳真進口之垂桌資料予捷龍公司，
    捷龍公司則指派該公司不知情之程麗婷負責報關業務，程麗婷並據上開資料製作
    ＩＮＶＯＣＥ等資料，九十一年六月七日ＵＮＩ  ＯＣＥＡＮ  ＶＵＮＩ１４船
    抵達台中港，程麗婷即經由電子資訊網（ＥＤＩ即Ｅｌｅｃｔｒｉｃｉａｎ  Ｄ
    ａｔｅ  Ｉｎｔｅｒｃｈａｎｇ之簡稱）投單報關（報單號碼：ＤＡ／九一／Ｈ
    ０七六／０８０９），將進口貨物相關資料傳輸至財政部台中關稅局（以下簡稱
    台中關稅局），經台中關稅局以Ｃ３（即審單驗貨）方式通關，梁宗培即於九十
    一年六月十日陪同台中關稅局人員驗貨，經台中關稅局驗貨人員發現有異，乃打
    開垂桌始發現上情，甲○○私運管制進口物品重量已逾一千公斤，於同日為台中
    關稅局查獲，並扣得管制進口大陸乾香菇重一千九百二十九公斤，乾香菇絲重七
    百二十五公斤、花生重十六公斤，合計總重二千六百七十公斤，其完稅價格為四
    十四萬六千六百十二元，旋經台中關稅局依法處分沒入。
二、案經法務部調查局航業海員調查處台中站移送臺灣臺中地方法院檢察署檢察官偵
    查起訴。
    理  由
一、訊據被告甲○○對於右揭時、地之犯罪事實坦承不諱，核與證人即捷龍公司之負
    責人梁宗培到庭結證情節相符，復有中華民國海關進口稅則進出口貨品分類表合
    訂本（乾香菇代號為ＭＷＯ為大陸物品不准輸入）、經濟部國際貿易局民國九十
    一年四月修訂輸入行政規定彙編、台中關稅局緝私報告表、台中關稅局扣押貨物
    收據、台中關稅局九十一年驗進字第一七二號處分書、元琨公司登記資料查詢表
    、行政院中華民國九十年十一月二十九日台九十財字第０六六五八九號函、中華
    民國商品標準分類號列表、相片三幀、土地登記謄本、ＩＮＶＯＩＣＥ、ＰＡＣ
    ＫＩＮＧ／ＷＥＩＧＴＬＩＳＴ、ＤＩＬＩＶＥＲ  ＯＲＤＥＲ、進口報單等附
    卷可稽，互核相符，並有扣案如事實欄所載之管制進口大陸乾香菇重一千九百二
    十九公斤，乾香菇絲重七百二十五公斤、花生重十六公斤，合計總重二千六百七
    十公斤足資佐證，顯見被告甲○○之自白與事實相符，事證至臻明確，被告甲○
    ○犯行洵堪認定。
二、查被告甲○○行為後，懲治走私條例業已於九十一年六月二十六日經總統以華總
    一義字第09100128670號令修正公布全文十三條，並自公布日施行，修正後懲治
    走私條例第二條第一項規定為：「私運管制物品進口、出口逾公告數額者，處七
    年以下有期徒刑，得併科新臺幣三百萬元以下罰金。」，與修正前懲治走私條例
    第二條第一項規定為：「私運管制物品進口、出口逾公告數額者，處七年以下有
    期徒刑，得併科新臺幣二十萬元以下罰金。」不同。比較新舊法結果，以舊法較
    有利於行為人，故依刑法第二條第一項但書規定，本件自應適用最有利於行為人
    之法律即修正前懲治走私條例第二條第一項之規定，合先敘明。按查扣之上開乾
    香菇、乾香菇絲、花生，查獲時完稅價格既為四十四萬六千六百十二元，總重二
    千六百七十公斤，查獲時重量既已超過一千公斤，顯屬於修正前懲治走私條例公
    告管制物品項目及其數額丙項之管制進口物品，此有行政院九十年十一月二十九
    日台九十財字第六六五八九號公告影本一份在卷可憑。再按修正前懲治走私條例
    第二條第一項所謂之私運管制物品進口，係指自國外私運管制物品進入我國國境
    而言，同條例第十二條之準走私罪，則須自大陸地區私運物品進入台灣地區，而
    我國國境（領海），業經總統於六十八年十月八日以台統(一)義字第五○四六號令
    公布為自基線起至其外側十二海浬之海域，本件被告甲○○既從大陸轉由香港走
    私上開物品進入我國國境台中港，顯已入台灣地區，是核被告甲○○所為，係違
    反修正前懲治走私條例第十二條之規定，應論以同條例第二條第一項之準走私罪
    。爰審酌被告甲○○犯罪之動機、目的、手段、品行尚佳，並無不良前科，此有
    台灣台中地方法院檢察署刑案資料查註紀錄表一份在卷可按、所生危害及犯罪後
    坦認罪愆，頗具悔意，犯後態度尚佳，且前揭扣案如事實欄所載之管制進口大陸
    乾香菇重一千九百二十九公斤，乾香菇絲重七百二十五公斤、花生重十六公斤，
    合計總重二千六百七十公斤業遭處分沒入，並遭罰鍰等一切情狀，量處如主文所
    示之刑，以資懲儆。末查被告甲○○前未曾受有期徒刑以上刑之宣告，有臺灣臺
    中地方法院檢察署刑案資料查註紀錄表一份附卷可按，被告坦承犯行，深具悔意
    ，其經此教訓，當知警惕戒慎而無再犯之虞，本院綜核各情，認其所受上開宣告
    之刑，以暫不執行為適當，爰併予宣告緩刑四年，以啟自新。至扣案如事實欄所
    載之管制進口大陸乾香菇重一千九百二十九公斤，乾香菇絲重七百二十五公斤、
    花生重十六公斤，合計總重二千六百七十公斤業經台中關稅局依法處分沒入，爰
    不依法再併予宣告沒收之，附此敘明。
據上論斷，應依刑事訴訟法第二百九十九條第一項前段、修正前懲治走私條例第二條
第一項、第十二條、刑法第二條第一項但書、第十一條前段、第七十四條第一款，判
決如主文。
中      華      民      國    九十一    年     十二     月    三十一    日
                                        臺灣臺中地方法院刑事第四庭
                                            法  官      洪  俊  誠
右正本證明與原本無異。
如不服本判決，應於判決送達後十日內向本院提出上訴狀，上訴於臺灣高等法院臺中
分院(須附繕本)。
                                            書記官      胡  美  娟
中      華      民      國    九十一    年     十二     月    三十一    日
附錄論罪科刑實體法條文：
修正前懲治走私條例第二條：
私運管制物品進口、出口逾公告數額者，處七年以下有期徒刑，得併科新臺幣二十萬
元以下罰金。
以犯前項之罪為常業者，處三年以上十年以下有期徒刑，得併科新臺幣三十萬以下罰
金。
第一項未遂犯罰之。
第一項所稱管制物品及其數額，由行政院公告之。
修正前懲治走私條例第十二條：
自大陸地區私運物品進入臺灣地區，或自臺灣地區私運物品前往大陸地區者，以私運
物品進口、出口論，適用本條例規定處斷。
